# 股份支付

提问人：orange1996 时间：2023-05-04 18:07:
请教一下陈版主，有a公司在新一轮的融资过程中，其实控人甲（自然人）从乙（有限责任公司）处取得a公司 232万股股份，作价 15 元每股，但a公司在随后的融资过程中以 20 元每股的价格引入新的投资者，请问这种相邻时点来看的话，实控人甲从乙取得股份是否涉及到股份支付呢？原因是什么呢？然后就是在相邻时间或者比较近的时点公司有对外融资（增资）价格高于实控人回购的价格，这种情况对上市审核方面有什么影响吗？以及财务角度有影响吗？

回答人：chenyiwei
建议了解”实控人甲（自然人）从乙（有限责任公司）处取得a公司 232 万股股份，作价 15 元每股“的背后真正原因。
”由于乙投资入股a公司较早，所以退出时按照其后续公允价值的 8 折转让给实控人甲“这一理由很可能并不充分。按照一般理解，乙没有理由放弃这部分利益。
建议关注乙与A公司之间有无业务合作关系，为了获取业务机会而向实控人甲低价转让股份；或者有无其他理由，据此确定这部分低价股份是否与受让方（实控人）向A公司提供的服务有关，据此判断是否构成股份支付。

提问人：九 ~ 时间：2023-05-17 10:32:
请教陈版主，公司股份支付约定的行权条件为： 1 、A轮融资完成可行权20%，B轮融资完成行权20%，D轮融资完成行权30%，上市完成行权30%，未能实现业绩考核期累计业绩考核目标的，本计划项下期权不得行权，公司目前已完成A轮融资，请问陈版主该行权条件是否可作为分批解锁的限制性股票进行会计处理。

回答人：chenyiwei
如果只是提及“完成X轮融资”，但未设定每一轮融资的估值目标，则对于“完成X轮融资”仍属于非市场业绩条件。因为是每完成一轮融资就解锁一部分，故属于分批解锁的限制性股票。
为了合理确定每一轮的等待期，需对每一轮融资的预计完成时间进行合理、谨慎的估计，并对其定期进行复核调整，必要时进行会计估计变更处理。